# 想参加些财税研讨会，请问怎样获得这方面的信息？

提问人：柠柠檬 时间：2012-07-12 11:28:58
请问哪里可以获得这样的信息呢？跟并购重组有关的财务、税务问题的研讨会，专业性强的。免费参加的那种更好。

回答人：chenyiwei
最好关注一下视野发布的相关信息，这里的来源应是最可靠的。 另外，你如果在新浪、搜狐之类地方有邮箱的（大部分人应该都有吧），邮箱的“垃圾邮件”文件夹里往往经常会发现类似的邀请函之类。

提问人：柠柠檬 时间：2012-07-16 13:27:08
这样的啊。从陈老师这里学来的每一招都十分管用。已经在邮箱里找到了一个，哈哈。多谢！

回答人：chenyiwei
不过，对于此类来源的信息还是要注意甄别，从其他渠道核实，关注其举办单位的名誉，以免被诈骗或者钓鱼。